# 请教陈版：收购商场原装修费如何入账

提问人：leon007 时间：2015-12-11 14:33:23
我公司为拓展业务，收购了一个个体工商户开办的一个 2000 平的商场（我公司的也是大型商场企业，经营范围与该商场相同），双方约定如下： （ 1 ）个体工商户该商场相关工商、税务手续注销； （ 2 ）以 12 月 31 日为基准日，对商场所有商品进行盘点，按照双方认可的盘点数据和商定的价格，收购该商场的所有存货； （ 3 ）该商场系该个人工商户与出租人签署了 15 年的长期租赁合同，我公司、个体工商户、出租人已经达成协议，原租赁合同终止，我公司与出租人按照原租赁合同内容重新签订租赁合同；
（ 4 ）该个体工商户之前在租赁商用房时，自行进行了装修，由于是个体工商户行为，该装修成本无相关的合同、发票等依据，我公司与个体工商户按照行业经验和双方协商，该商场装修成本为 220 万元，由我公司支付给工商户（由于装修刚半年，我公司收购后无需改造，可直接使用，能够满足商场的各项基本要求）。 请问： 请问，我公司支付给工商户的 220 万装修成本，如何进行账务处理？计入长期待摊费用，进行摊销？关键是由于是个体工商户，对方不想让税务局代开发票，我公司入账时只有双方签订的合同，如果每年摊销，税前能否扣除也是问题，不知懂还有其他较好的方式？由于我公司为一家上市公司，希望能够规范正确的处理该事项？

回答人：chenyiwei
该商场装修在收购后即成为收购方经营租赁的营业场所的装修，所以应确认为长期待摊费用，在预计的两次装修间隔期间摊销。建议与对方沟通请对方到税务机关代开发票作为后续该摊销额税前扣除的凭据。对上市公司而言，既要规范处理账务，又要依法纳税。